Inventaris van het archief van de Chef Personeel van de Luchtmachtstaf en voorgangers van het Ministerie van Defensie, (1943) 1944-1948 (1975)
Nationaal Archief, Den Haag
- Staf, 027
  - Opleidingen, 027.02
    - 1950, 2/1/50 - 19/1/50., 546; 1 omslag
  - Octrooien, luchtvaartovertredingen, verre berichtgeving, personeel, 027.03
    - 1947, 7/55/5/47 - 7/147/3/47., 351; 1 omslag
  - Verslagen, 027.04
    - 1945, 10/1/1/45 - 10/14/1/45., 187; 1 omslag
    - 1946, 10/2/5/46 - 10/43/1/46., 215; 1 pak
    - 1947, 10/2/20/47 - 10/14/396/47., 353; 1 omslag
    - 1947, 10/24/120/47 - 10/24/149/47., 282; 1 pak
    - 1947, 10/24/151/47 - 10/24/200/47., 281; 1 pak
    - 1947, 10/24/201/47 - 10/24/230/47., 358; 1 pak
    - 1947, 10/24/234/47 - 10/24/288/47., 359; 1 pak
    - 1947, 10/24/291/47 - 10/24/333/47., 360; 1 pak
    - 1947, 10/24/340/47 - 10/24/380/47., 284; 1 pak
    - 1947, 10/24/381/47 - 10/24/400/47., 285; 1 omslag
    - 1947, 10/24/401/47 - 10/24/443/47., 286; 1 pak
    - 1947, 10/40/2/47 - 10/164/1/47., 352; 1 pak
    - Maandrapport Valkenburg februari 1947; ongenummerd., 283; 1 stuk
    - 1948, 10/2/31/48 - 10/2/49/48., 384; 1 pak
    - 1948, 10/11/184/48 - 10/11/345/48., 371; 1 omslag
    - 1948, 10/24/601/48 - 10/24/634/48., 385; 1 pak
    - 1948, 10/24/634/48 - 10/24/730/48., 386; 1 pak
    - 1948, 10/24/852/48 - 10/24/860/48., 369; 1 pak
    - 1948, 10/124/1/48 - 10/2/323/48., 383; 1 pak
    - Verslag Luchtvaarttroepen in Indonesië over de periode 15 mei - 15 juni., 1948; 413; 1 stuk
    - Verslag over de maand juni van het 322 Squadron te Kali-Bantang., 1948; 415; 1 stuk
    - Verslag over de maand juni van het ARVA Squadron op Java., 1948; 414; 1 stuk
    - 1949, 10/24/1014/49 - 10/24/1035/49., 437; 1 pak
    - 1949, 10/24/1024/49 - 10/24/1171/49., 449; 1 pak
    - 1949, 10/24/1172/49 - 10/24/1219/49., 450; 1 pak
    - 1949, 10/24/864/49 - 10/24/895/49., 426; 1 pak
    - 1949, 10/24/927/49 - 10/24/964/49., 447; 1 pak
    - 1949, 10/24/967/49 - 10/24/990/49., 448; 1 pak
    - 1949, 10/24/999/49 - 10/24/1013/49., 435; 1 pak
    - 1949, 10/267/49 - 10/440/1/49., 463; 1 pak
    - 1950, 1/2/50 - 1/20/50., 547; 1 omslag
    - 1950, 10/7/2/50 - 10/77/1/50., 586; 1 omslag
    - 1950, 10/11/105/50 - 10/11/318/50., 584; 1 omslag
    - 1950, 10/17/1/50 - 10/17/3/50., 549; 1 omslag
    - 1950, 10/24/79/50 - 10/24/76/50., 587; 1 pak
    - 1950, 10/24/81/50 - 10/24/158/50., 588; 1 pak
    - 1950, 10/420/1/50 - 10/420/17/50., 585; 1 omslag
    - 1950, 24/323/50 - 24/343/50., 582; 1 pak
    - 1950, 29/1/50 - 56/1en 2/50., 544; 1 omslag
    - 1951, 3/60/51 - 3/151/51., 578; 1 pak
    - 1951, 6/16/51 - PZ/6/64/51., 579; 1 omslag
    - 1951, 66/1/51 - 83/1/51., 581; 1 omslag
  - Maandrapporten CLN, 027.05
    - 1949, 10/2/51/49 - 10/2/62/49., 462; 1 pak
  - Weekrapporten indelingsofficier, 027.06
    - 1950, 1/50 - 11/50., 543; 1 omslag
  - Maandstaten, sterktestaten en overige onderwerpen, 027.07
    - 1950, 3/19/50 - 3/53/50., 542; 1 omslag
  - Commando Luchtvaarttroepen, 027.08
    - 1945, 11/8/1/45 - 11/8/3/45., 170; 1 omslag
    - 1949, 10/11/877/49., 471; 1 omslag
  - Organisatie Commando Luchtvaarttroepen, 027.09
    - 1946, 10/2/46 - 11/1/46., 219; 1 omslag
  - Financien, begrotingen, 027.10
    - 1946, 3/4/46 - 3/14/46., 223; 1 omslag
    - 1948, 29/2/48 - 61/1/48., 370; 1 omslag
    - 1948, 504/48 - 506/48., 428; 1 omslag
    - 1950, 3/1/50 - 7/4/50., 545; 1 omslag
  - Organieke sterktes, 027.11
    - 1946, 1/6/46., 228; 1 omslag
  - Opbouw Legerluchtmacht, 027.12
    - 1946, 1/15/46 - 3/1/46., 106; 1 omslag
  - Materieel; Target II, 027.13
    - 1949, 10/14/508/49 - 10/14/509/49., 468; 1 omslag
  - Maandverslagen en sterktestaten, 027.14
    - 1948, 10/24/444/48 - 10/24/480/48., 441; 1 pak
    - 1948, 10/24/481/48 - 10/24/599/48., 440; 1 pak
    - 1948, 10/24/576/48; KNIL., 442; 1 omslag
    - 1948, 10/24/674/48 - 10/24/720/48., 439; 1 pak
    - 1948, 10/24/684., 373; 1 pak
    - 1948, 10/24/745/48 - 10/24/774/48., 443; 1 pak
    - 1948, 10/24/775/48 - 10/24/809/48., 444; 1 pak
    - 1949, 10/24/249/49 - 10/24/269/49., 454; 1 pak
    - 1949, 10/24/1037/49 - 10/24/1084/49., 446; 1 pak
    - 1949, 10/24/1086/49 - 10/24/1107/49., 453; 1 pak
    - 1949, 10/24/1112/49 - 10/24/1139/49., 451; 1 pak
    - 1949, 10/24/1280/49 - 10/24/1250/49., 452; 1 pak
    - 1950, 10/420/7/49 - 10/420/35/50., 583; 1 pak
  - Formatiebewaking, 027.15
    - 1949, 10/420/2/49 - 10/420/23/49., 457; 1 omslag
- Technische Dienst, 028
  - Algemeen, 028.01
    - 1944, 4/1/1/44 - 8/1/1/44., 90; 1 omslag
    - 1945, 5/8/1/45 - 14/1/4/45., 167; 1 omslag
    - 1946, 5/14/8/46 - 6/27/1/46., 66; 1 omslag
    - 1946, 13/42/46 - 30/1/46., 85; 1 omslag
    - 1947, 1/20/67/47 - 7/160/10/47., 349; 1 pak
    - 1947, 9/13/48/47 - 9/38/222/47., 355; 1 pak
    - 1950, 24/48/1/50., 564; 1 omslag
  - Vliegtuigen, kwaliteitseisen, afleveringseisen en financiën, 028.02
    - 1944, 1/1/44 - 10/2/44., 54; 1 omslag
    - 1946, 17/13/46 - 20/32/46., 58; 1 omslag
    - 1948, 118/1/48 - 97/11/48., 548; 1 omslag
    - 1949, 31/33/49 - 165/1-6/49., 499; 1 omslag
    - 1950, 20/2/50 - 47/1/50., 574; 1 omslag
  - Aanschaf en onderhoud Spitfire, 028.03
    - 1944, 1/1/44 - 9/1/44., 50; 1 omslag
    - 1946, 15/14/46 - 54/13/46., 53; 1 omslag
    - 1948, 35/505/48 - 222/1/48., 550; 1 omslag
    - 1949, 35/685/49 - 527/1/49., 496; 1 omslag
    - 1950, 35/117/50 - 444/1/50., 575; 1 omslag
  - Onderhoud vliegtuigen uitvoering, 028.04
    - 1946, 3/35/3/46 - 3/35/94/46., 63; 1 omslag
  - Modificatie, 028.05
    - 1946, 15/1/46 - 43/5/46., 65; 1 omslag
    - 1948, 43/15/48 - 167/1/48., 551; 1 omslag
    - 1949, 187/4/49., 503; 1 omslag
    - 1950, 9/1/50., 576; 1 omslag
  - Luchtvaartongevallen, 028.06
    - 1948, 160/1/48 - 313/1/48., 552; 1 omslag
    - 1949, 322/1/49 - 483/1/49., 506; 1 omslag
    - 1950, 2/1/50 - 65/1/50., 577; 1 omslag
  - Vliegtuigsituatie van TRANSVA vliegbasis Valkenburg en vliegproeven met de FT404, 028.07
    - 1948, 162/1/48 - 315/1/48., 553; 1 omslag
    - 1949, 309/7/49 - 607/1/49., 508; 1 omslag
    - 1950, 74/1/50 - 217/1/50., 573; 1 omslag
  - Cursussen en opleidingen te Langham, 028.08
    - 1946, 37/14/46 - 111/2/46., 70; 1 omslag
    - 1947, 23/47 - 212/47., 357; 1 pak
  - Auster vliegtuigen; onderhoud, stationering, 028.09
    - 1944, 2/3/44 - 2/8G/44., 49; 1 omslag
  - Terreinen, 028.10
    - 1947, 9/71/1/47 - 9/153/2/47., 354; 1 pak
    - 1948, 9/172/1/48 - 9/23/145/48., 382; 1 pak
    - 1949, 9/13/101/49 - 9/273/1/49., 505; 1 pak
    - 1950, 9/5/11/50 - 9/271/1/50., 572; 1 omslag
  - Vliegveld Valkenburg, 028.11
    - 1946, 9/13/25/46 - 9/23/95/46., 81; 1 omslag
  - Vliegveld Twenthe en Ypenburg, 028.12
    - 1946, 28/46 - 68/46., 72; 1 omslag
  - Vliegveld Gilze-Rijen, 028.13
    - 1946, 6/46 - 90/46., 84; 1 omslag
  - Vliegprestaties, 028.14
    - 1946, 55/1/46 - 133/1/46., 110; 1 pak
    - 1947, 65/1/47 - 657/1/47., 290; 1 omslag
    - 1949, 1393/34/49 - 3451/1/49., 461; 1 omslag
    - 1950, 41/1/50 - 525/1/50., 571; 1 omslag
  - Radio en radar; systemen, onderhoud, frequenties, 028.15
    - 1946, 13/9/1/46 - 13/9/1/46., 113; 1 omslag
    - 1947, 11/1/47 - 99/1/47., 301; 1 omslag
    - 1947, 32/66/47 - 452/1/47., 291; 1 omslag
    - 1948, 32/98/48 - 1102/3/48., 395; 1 omslag
    - 1948, 105/3/48 - 418/1/48., 397; 1 omslag
    - 1949, 449/1/49 - 842/1/49., 464; 1 omslag
    - 1949, 1506/4/49., 460; 1 omslag
    - 1950, 29/1/50 - 361/1/50., 565; 1 omslag
    - 1950, 32/3/50 - 152/1/50., 569; 1 omslag
  - Camera-installatie in Auster vliegtuigen, 028.16
    - 1946, 1/1/46 - 5/1/46., 127; 1 omslag
  - Codewoorden materieel, correspondentiesysteem, ontwerp Fokker 236, verslag straalvoortstuwing, 028.17
    - 1946, 27/1/46 - 74/18/46., 131; 1 omslag
    - 1947, 17/8/1/47., 292; 1 omslag
    - 1947, 24/22/47 - 24/36/47., 294; 1 omslag
    - 1947, 205/21/47 - 205/47/47., 295; 1 omslag
    - 1948, 1370/1/48 - 1703/1/48., 396; 1 omslag
    - 1949, 2311/1/49., 458; 1 omslag
    - 1950, 323/1/50 - 1950/1/50., 570; 1 omslag
  - Verkeersongevallen, 028.18
    - 1947, 29/1/47 - 221/1/47., 297; 1 omslag
    - 1948, 161/1/47 - 451/1/48., 399; 1 omslag
    - 1949, 459/1/49 - 672/1/49., 459; 1 omslag
    - 1950, 78/1/50 - 334/1/50., 568; 1 omslag
  - Administratieve afhandeling, 028.19
    - 1947, 6/1/47 - 13/2/47., 299; 1 omslag
  - Onderhoud vliegtuigen en werkplaatsen, 028.20
    - 1946, 3/34/3/46 - 3/34/60/46., 59; 1 omslag
- Sectie Luchtmacht Historie, 029
  - Luchtmachtbewakingskorps., 1949 - 1950; 684; 1 omslag
- Voorlichtingsdienst, 030
  - Algemeen, 030.01
    - 1945, 4/4/1/45 - 5/18/2/45., 184; 1 omslag
    - 1946, 24/1/46 - 8/23/46., 129; 1 omslag
    - 1947, 1/9/3/47 - 3/53/1/47., 303; 1 omslag
    - 1947, 4/9/4/47 - 7/4/1/47., 304; 1 omslag
    - 1948, 3/79/1/48 - 7/6/5/48., 392; 1 omslag
    - 1949, 2/152/1/49., 466; 1 omslag
    - 1949, 3/107/1/49., 469; 1 omslag
    - 1950, 3/2/5/50., 554; 1 omslag
  - Bureau Indische Vorming, 030.02
    - Rapport nummer 6; Pangkal Pinang, de Indo-Europeanen., 1946; 133; 1 stuk
  - Interne publicaties, 030.03
    - Stukken betreffende het oprichten van de Stichting Het Vliegersfonds en een uitgave van het bulletin betreffende Duitse geheime wapens., 1946; 135; 1 omslag
- Bureau Londen; onder-directoraat van het Directoraat Nederlandse Luchtstrijdkrachten, 031
  - Vergaderstukken van de Staf Commissie, rapporten, voorbereiding van de instelling van een commissie van onderzoek naar luchtvaartongevallen., 1944 - 1945; 741; 1 pak
  - Stukken betreffende de samenwerking met de Royal Air Force, personele aangelegenheden, luchtvaartongevallen., 1945 - 1950; div.nrs.; 5 pakken
    - 1945 - 1947, 740
    - 1945 - 1947, 742
    - 1946 - 1947, 738
    - 1946 - 1947, 739
    - 1946 - 1950, 743
  - Stukken betreffende personele aangelegenheden alsmede statistische gegevens over diverse vliegtuigen., 1946 - 1947; 744; 1 pak
  - Persoonlijk archief van kapitein F.J. Vijzelaar; testpiloot en invlieger., 1947 - 1950; 745; 1 pak